【裁判字號】    99,訴,1094
【裁判日期】    990909
【裁判案由】    妨害風化
【裁判全文】
臺灣臺南地方法院刑事判決              99年度訴字第1094號
聲  請  人  臺灣臺南地方法院檢察署檢察官
被      告  甲○○
上列被告因妨害風化案件，經檢察官聲請以簡易判決處刑（99年
度偵字第9463號），本院認為本件不得以簡易判決處刑，經適用
通常訴訟程式後，判決如下：
    主  文
本件免訴。
    理  由                                              
一、聲請簡易判決處刑書意旨略以：被告甲○○為址設臺南縣玉
    井鄉○○路82巷1號「華春客棧」負責人，並負責外場接待
    客人及帶客人進入包廂等工作，基於意圖使成年女子與男客
    為性交之行為而媒介、容留以營利之犯意，媒介、容留已成
    年女子李金秀與男客為即俗稱「全套」之性交行為，每次收
    費為新臺幣（下同）600元，由店家即甲○○從中抽取200元
    ，上開女子得款400元。並於民國99年4月18日19時30分許，
    男客張保桐前往上址消費，經甲○○媒介李金秀進入該房間
    將為上開男客從事「全套」性交行為服務。嗣於99年4月26
    日李金秀自行向警報案處理，始循線而查獲。因認被告涉犯
    刑法第231條第1項之妨害風化罪嫌。
二、按案件曾經判決確定者，應諭知免訴之判決，並得不經言詞
    辯論為之，刑事訴訟法第302條第1款、第307條，分別定有
    明文。次按此項一事不再理之原則，關於實質上一罪或裁判
    上一罪，均有其適用。再按刑事法若干犯罪行為態樣，本質
    上原具有反覆、延續實行之特徵，立法時既予特別歸類，定
    為犯罪構成要件之行為要素，則行為人基於概括之犯意，在
    密切接近之一定時、地持續實行之複次行為，倘依社會通念
    ，於客觀上認為符合一個反覆、延續性之行為觀念者，於刑
    法評價上，即應僅成立一罪。學理上所稱「集合犯」之職業
    性、營業性或收集性等具有重複特質之犯罪均屬之，例如經
    營、從事業務、收集、販賣、製造、散布等行為概念者是（
    最高法院95年度台上字第1079號判決參照）。而刑法第231
    條第1項之意圖使女子與他人為性交之行為，而媒介以營利
    罪之成立，本質上即具有反覆性，倘行為人基於概括之犯意
    ，在密切接近之一定時間及空間內反覆從事，無非其營利行
    為所當然，於行為概念上，應認為包括的一罪，僅接受一次
    刑法之評價為已足。且如將各次媒介、容留行為在刑法上逐
    一評價並分別論處罪刑，將產生刑罰過重之不合理現象。本
    件被告以所營店，持續進行媒介性交易之營業行為顯具有反
    覆、延續實行之特徵，從而在行為概念上，應評價認係包括
    一罪之集合犯（此臺灣高等法院暨所屬法院95年法律座談會
    刑事類提案第25號、及97年法律座談會刑事類提案第10號研
    討結果亦同此見解）。
三、經查：（一）本件被告前曾因身為址設在臺南縣玉井鄉○○
    路82巷1號「華春客棧」負責人，並負責外場接待客人及帶
    客人進入包廂等工作，基於意圖使成年女子與男客為性交之
    行為而媒介、容留以營利之犯意，媒介、容留已成年女子張
    三鳳與男客為即俗稱「全套」之性交行為，每次收費為每30
    分鐘600元，由店家即被告甲○○從中抽取200元，上開女子
    得款400元。嗣於99年4月28日上午9時許，適有男客蕭貴官
    前往上址消費，經甲○○帶往該店房間內，再媒介張三鳳進
    入該房間將為上開男客從事「全套」性行為服務之際，為員
    警前往該店檢查時，當場查獲等之犯行，業經本院於99年6
    月29日以99年度簡字第1578號簡易判決判處拘役50日，並於
    99 年7月19日確定在案（以下簡稱前案），此有被告之臺灣
    高等法院被告前案紀錄表、上開簡易判決書、及本院公務電
    話記錄表各1份在卷足憑。（二）次查，被告於前案之警詢
    時已供承：伊是自99年4月5日起開始容留證人「張三鳳」在
    前址之華春客棧上班，每日從事性交易次數約2至3人次（前
    案之警卷第4頁參見），另被告於本案警詢時則係供稱：伊
    是自98年10月下旬起開始容留證人「李金秀」在前址之華春
    客棧上班，每日約從事性交易1至2人次（本案之警卷第4頁
    參見），此核與本案之證人李金秀於警詢時所證稱：其是自
    98 年10月8日起，在華春客棧從事性交易等語大致相符（本
    案之警卷第8頁參見），應堪信為真實。（三）故依據前揭
    實務見解，被告既係在同一間其所經營之華春客棧內，持續
    媒介、容留不同女子進行性交易以營業之行為，顯具有反覆
    、延續實行之特徵，從而，在行為概念上，應評價認係包括
    一罪之集合犯。末查，本案中被告被訴之犯罪時點，既係在
    前揭業經法院判決確定所認定之犯罪時點之前，則本件被告
    被訴之犯行，應為前開確定判決之既判力效力所及，揆諸前
    開說明，爰不經言詞辯論，逕諭知免訴之判決。
四、據上論斷，應依刑事訴訟法第452條、第302條第1款、第307
    條，判決如主文。

中    華    民    國    99    年    9     月    9     日
                  刑事第六庭  審判長法  官  田幸艷  

                                    法  官  施介元  

                                    法  官  林臻嫺  
以上正本證明與原本無異。
如不服本判決應於收受本判決後10日內向本院提出上訴書狀，並
應敘述具體理由。如未敘述上訴理由者，應於上訴期間屆滿後20
日內向本院補提理由書狀（均須按他造當事人之人數附繕本）「
切勿逕送上級法院」。
                                    書記官  洪培綺 
中    華    民    國    99    年    9     月    10    日

司法院資訊處製作；財團法人民間司法改革基金會備份。
